# 请教陈版主：银行账户中的存款使用受限时如何披露？

提问人：xiaolu66 时间：2022-07-07 16:03:38
陈老师好！
公司因购汇业务需存入银行的保证金、因预售房产办理按揭贷款而存入银行的保证金、为借款而质押的银行存单，因使用均受到限制，披露为受限资金。这些受限资金，仍然是存放在银行账户中的资金，只是使用受限，在披露货币资金科目附注时，应该披露为银行存款还是其他货币资金？
根据其他货币资金的定义，指企业除现金和银行存款以外的货币资金，包括外埠存款、银行汇票存款、银行本票存款、信用证存款、存款、存出投资款。没有特别明确受限的保证金、质押存单等，是否属于其他货币资金。
银行存款，简单理解就是存在银行账户中的款项，披露时是否需要区分资金使用受限情况？通常来讲，受限资金基本上都存于银行账户，库存现金基本没有受限的概念；对于银行账户中受限的存款，是否需要调整为其他货币资金？
若使用受限的银行账户的资金，应作为其他货币资金披露，核算时是否就不应使用银行存款科目，直接用其他货币资金科目核算？

回答人：chenyiwei
实务中多数在“其他货币资金”中列报。目前“其他货币资金”的范围早已不限于“外埠存款、银行汇票存款、银行本票存款、信用证存款、信用/卡存款、存出投资款”。